臺灣高等法院刑事判決　　　　　　　　96年度上訴字第2153號
　　上　訴　人
　　即　被　告　乙○○
　　指定辯護人　本院公設辯護人周君穎
上列上訴人因偽造有價證券等案件，不服臺灣臺北地方法院96年
度訴字第92號，中華民國96年4月27日第一審判決（起訴案號：
臺灣臺北地方法院檢察署95年度偵字第11033號），提起上訴，
判決如下：
    主      文
原判決撤銷。
乙○○連續意圖供行使之用，而偽造有價證券，處有期徒刑伍年
陸月。
附表三所示偽造的支票；附表一所示台灣銀行外匯定期存款存單
偽造的「台灣銀行台北世貿中心分行」、「台灣銀行世貿分行」
、「陳美倫」、「梁宛英」、「汪朝消」、「李瑞瑞」印文、偽
造的「陳美倫」及「梁宛英」署押；附表二（二）編號1.2.所示
貸款申請書偽造的「「甲○○」署押、偽造的「台灣銀行世貿分
行」、「台灣銀行台北世貿中心分行」、「陳美倫」、「梁宛英
」、「汪朝消」及「李瑞瑞」印章各壹枚均沒收。
乙○○意圖為自己不法之所有，而侵占自己持有他人之物，處有
期徒刑壹年。減為有期徒刑陸月。
乙○○應執行有期徒刑伍年拾月。
附表三所示偽造的支票；附表一所示台灣銀行外匯定期存款存單
偽造的「台灣銀行台北世貿中心分行」、「台灣銀行世貿分行」
、「陳美倫」、「梁宛英」、「汪朝消」、「李瑞瑞」印文、偽
造的「陳美倫」及「梁宛英」署押；附表二（二）編號1.2.所示
貸款申請書偽造的「「甲○○」署押、偽造的「台灣銀行世貿分
行」、「台灣銀行台北世貿中心分行」、「陳美倫」、「梁宛英
」、「汪朝消」及「李瑞瑞」印章各壹枚均沒收。
    事      實
附件原審判決書記載的事實，除「乙○○因投資股票失利，虧損
累累，竟基於意圖為自己不法所有、行使偽造私文書及偽造有價
證券以行使的概括犯意，連續為下列業務侵占、行使偽造私文書
、詐欺及偽造有價證券等犯行（即 (一）（三）（四）部分）」
，應更正為「乙○○因投資股票失利，虧損累累，竟基於意圖為
自己不法所有，行使偽造私文書、偽造有價證券以行使及詐欺的
概括犯意，連續以行使偽造私文書、詐欺及偽造有價證券等手段
，而連續侵占對於業務上所持有的款項。」之外，其餘與本院認
定的犯罪事實相同，茲引用之。
    理      由
壹、引用原判決書理由欄記載的證據。
貳、被告上訴意旨略以，始終坦承犯行且已償還共新台幣370 萬
    元及部分股票；其他部分告訴人並不追究。原審量處有期徒
    刑9年8月，刑度過重等語。
參、原審認定被告有罪，固然適當，但：
一、被告連續所為原判決事實欄一、（一）（三)（四）等偽造
    、行使偽造私文書、偽造有價證券暨詐欺犯行，與連續的業
    務侵占犯行，應具有方法、目的；手段與結果的牽連犯關係
    。依刑法第2條第1項前段，應適用修正前刑法第55條規定，
    從一重罪，論以連續偽造有價證券罪。
二、原判決就犯罪事實一、（二）普通侵占犯行未及適用中華民
    國96年罪犯減刑條例減刑。
三、基於如上事由，應予撤銷改判。被告上訴意旨經併予審酌，
    分別量處及減刑如主文，並定其應執行刑及依法宣告沒收。
四、被告於本院雖然供述，曾經告訴證人蔡佩吟，支票是被告偷
    拿給證人蔡佩吟，並叮囑蔡佩吟不要出錯等語；但並無證據
    得以證明證人蔡佩吟有共同為被告解決財務困難的不法犯意
    聯絡；並且證人蔡佩吟既非起訴的對象，即不在本案審理範
    圍。
肆、適用法律
一、刑事訴訟法第369條第1項前段、第373條、第364條、第299
    條第1項前段。
二、刑法第2條第1項前段、第201條第1項、第210條、第216條、
    第335條第1項、第336條第2項、第339條第1項、第205條、
    第219條；修正前刑法第55條、第56條、第51條第5款。
三、罰金罰鍰提高標準條例第1條前段。
四、中華民國96年罪犯減刑條例第2條第1項第3款、第7條。
中　　華　　民　　國　　96　　年　　9 　　月　　14　　日
    　　　　　　　刑事第六庭  審判長法　官  林堭儀
　　　　　　　　　　　　　　　　　  法　官  陳玉雲
　　　　　　　　　　　　　　　　　  法　官  郭豫珍
以上正本證明與原本無異。
如不服本判決，應於收受送達後十日內向本院提出上訴書狀，其
未敘述上訴之理由者並得於提起上訴後十日內向本院補提理由書
（均須按他造當事人之人數附繕本）。
                                    書記官  胡勤義
中　　華　　民　　國　　96　　年　　9 　　月　　17　　日
附錄：本案論罪科刑法條全文
中華民國刑法第201條
（有價證券之偽造變造與行使罪）
意圖供行使之用，而偽造、變造公債票、公司股票或其他有價證
券者，處3年以上10年以下有期徒刑，得併科3千元以下罰金。
行使偽造、變造之公債票、公司股票或其他有價證券，或意圖供
行使之用，而收集或交付於人者，處1年以上7年以下有期徒刑，
得併科3千元以下罰金。
中華民國刑法第210條
（偽造變造私文書罪）
偽造、變造私文書，足以生損害於公眾或他人者，處 5 年以下有
期徒刑。
中華民國刑法第216條
（行使偽造變造或登載不實之文書罪）
行使第 210 條至第 215 條之文書者，依偽造、變造文書或登載
不實事項或使登載不實事項之規定處斷。
中華民國刑法第335條
（普通侵占罪）
意圖為自己或第三人不法之所有，而侵占自己持有他人之物者，
處 5 年以下有期徒刑、拘役或科或併科 1 千元以下罰金。
前項之未遂犯罰之。
中華民國刑法第336條
（公務公益侵占罪、業務侵占罪）
對於公務上或因公益所持有之物，犯前條第 1 項之罪者，處 1
年以上 7 年以下有期徒刑，得併科 5 千元以下罰金。
對於業務上所持有之物，犯前條第 1 項之罪者，處 6 月以上
5 年以下有期徒刑，得併科 3 千元以下罰金。
前二項之未遂犯罰之。
中華民國刑法第339條
（普通詐欺罪）
意圖為自己或第三人不法之所有，以詐術使人將本人或第三人之
物交付者，處5年以下有期徒刑、拘役或科或併科1千元以下罰金
。
以前項方法得財產上不法之利益或使第三人得之者，亦同。
前二項之未遂犯罰之。
